# 请教陈版主原始财务报表的问题

提问人：辉哥 2017 时间：2019-11-25 06:30:20
您好陈版主，某企业准备以 2016 至 2019 年 9 月 30 日三年一期财务数据申报创业板，企业三季度所得税预缴纳税申报表仅有营业收入、营业成本、利润总额三个利润表项目，但税务系统中每月都会上报一份月度资产负债表和利润表。请教陈版主以下问题：
1 、 2019 年 9 月 30 日原始报表是否为税务系统中上报的月度财务报表？
2 、经与企业沟通，可以以审计审定数据修改税务系统中的报表，如果修改成功，可否以修改后的报表作为原始报表，这样原始报表与申报报表一致，没有差异。
3 、由于该企业拥有多家子公司，原始合并财务报表如何确定？是否无需考虑抵消分录的影响，即如果各子公司原始报表与审计后报表一致，那么合并的原始报表与合并的申报报表也是一致的？

回答人：chenyiwei
1 、是。
2 、可以，
3 、如果该企业以前编制过合并报表的，则原始合并报表为此前编制的合并报表；如果此前未经过审计的，则理论上应将各单体原始报表经过汇总后模拟编制合并报表，但一般没有这样做的必要，假设抵销过程不产生差异，以各家单体的原始报表差异叠加作为合并报表层面的差异即可。